臺灣臺南地方法院刑事判決
111年度易字第542號
公  訴  人  臺灣臺南地方法院檢察署檢察官
被      告  陳志通

                    住臺南市○○區○○路000號（臺南○○○○○○○○六甲辦公處）

上列被告因竊盜案件，經檢察官提起公訴（111年度偵字第5134
號），被告於本院準備程序進行中就被訴事實為有罪之陳述，本
院裁定改依簡式審判程序審理，判決如下：
    主      文
陳志通犯攜帶兇器毀壞安全設備侵入住宅竊盜罪，處有期徒刑壹
年。
未扣案之犯罪所得監視器主機壹台、凱擘網路分享器壹台及居家
防護攝像頭壹台均沒收之，於全部或一部不能沒收或不宜執行沒
收時，追徵其價額。
    事 實 及 理 由
一、被告陳志通所犯為死刑、無期徒刑、最輕本刑3年以上有期
    徒刑以外之罪，亦非屬高等法院管轄第一審之案件，其於本
    院準備程序進行中，就被訴事實為有罪之陳述，經告知簡式
    審判程序之旨，並聽取檢察官、被告之意見後，本院依刑事
    訴訟法第273條之1第1項裁定進行簡式審判程序，是本件之
    證據調查，依刑事訴訟法第273條之2規定，不受同法第159
    條第1項、第161條之2、第161條之3、第163條之1及第164條
    至第170條規定之限制，合先敘明。
二、本件犯罪事實及證據，除就證據部分增列：「被告於本院準
    備程序及審理中之自白（見院卷第42至43頁、第46至49頁）
    」外，餘均引用起訴書之記載（如附件）。
三、核被告所為，係犯刑法第321條第1項第3款、第2款、第1款
    之攜帶兇器毀壞安全設備侵入住宅竊盜罪。爰審酌被告有竊
    盜前科，有臺灣高等法院被告前案紀錄表在卷可按，詎不知
    悔改，猶不思以正當方式獲取所需，竟持螺絲起子破壞門鎖
    侵入住宅竊取他人財物（價值合計新臺幣〈下同〉2萬5千元）
    ，所為應予非難，並考量被告犯後於偵查中否認其持有螺絲
    起子行竊，迨於本院審理中始坦認全部犯行，迄未賠償告訴
    人之損害，兼衡其自陳國中肄業之教育程度，未婚、無子女
    ，目前從事埋管鋪路工作，月收入約3萬多元，需扶養父親
    （見院卷第49頁）等一切情狀，量處如主文所示之刑，以資
    懲儆。
四、沒收
　㈠被告竊得之監視器主機1台、凱擘網路分享器1台及居家防護
    攝像頭1台，為其犯罪所得，並未扣案，亦未發還被害人，
    爰依刑法第38條之1第1項前段、第3項之規定宣告沒收，並
    諭知於全部或一部不能沒收或不宜執行沒收時，追徵其價額
    。
　㈡被告竊盜所用之螺絲起子1支，未據扣案，且因欠缺刑法上重
    要性，依刑法第38條之2第2項規定，爰不為沒收之諭知。
據上論斷，應依刑事訴訟法刑事訴訟法第299條第1項前段、第27
3條之1第1項、第310條之2、第454條第2項，刑法第321條第1項
第1款、第2款、第3款、第38條之第1項前段、第3項，刑法施行
法第1條之1第1項，判決如主文。
本案經檢察官林怡君提起公訴，檢察官陳擁文到庭執行職務。
中　　華　　民　　國　　111 　年　　6 　　月　　28　　日
                  刑事第十二庭  法  官  張婉寧
　以上正本證明與原本無異。
如不服本判決應於收受本判決後20日內向本院提出上訴書狀，並
應敘述具體理由。其未敘述上訴理由者，應於上訴期間屆滿後20
日內向本院補提理由書狀（均須按他造當事人之人數附繕本）「
切勿逕送上級法院」。 
　　　　　　　　　　　　　　　　書記官  蔡雅惠　　　　
中　　華　　民　　國　　111 　年　　6 　　月　　30　　日

附錄本案論罪科刑法條：
中華民國刑法第321條
犯前條第1項、第2項之罪而有下列情形之一者，處6月以上5年以
下有期徒刑，得併科50萬元以下罰金：
一、侵入住宅或有人居住之建築物、船艦或隱匿其內而犯之。
二、毀越門窗、牆垣或其他安全設備而犯之。
三、攜帶兇器而犯之。
四、結夥三人以上而犯之。
五、乘火災、水災或其他災害之際而犯之。
六、在車站、港埠、航空站或其他供水、陸、空公眾運輸之舟、
    車、航空機內而犯之。
前項之未遂犯罰之。

附件：
臺灣臺南地方檢察署檢察官起訴書
                                     111年度偵字第5134號
　　被　　　告　陳志通　男　48歲（民國00年0月00日生）
　　　　　　　　　　　　籍設臺南市○○區○○路000號
　　　　　　　　　　　　（臺南○○○○○○○○六甲辦公處）
　　　　　　　　　　　　國民身分證統一編號：Z000000000號
上列被告因竊盜案件，已經偵查終結，認應提起公訴，茲將犯罪
事實及證據並所犯法條分敘如下：
　　　　犯罪事實
一、陳志通意圖為自己不法之所有，基於竊盜之犯意，於民國11
    0年9月30日12時32分許，持客觀上足對人之生命、身體、安
    全構成威脅而具有危險性之螺絲起子1支（未扣案），破壞
    陳寶山位於臺南市下營區麻豆寮78之3之住宅大門之門鎖後
    ，即侵入上開住宅，並竊取屋內監視器主機1台、凱擘網路
    分享器1台及居家防護攝像頭1台（共約價值新臺幣【下同】
    25,000元），得手後旋即逃逸，嗣陳寶山發覺遭竊，報警處
    理並調閱監視器而查悉上情。
二、案經臺南市政府警察局麻豆分局報告偵辦。
　　　　證據並所犯法條
一、訊據被告陳志通於警詢及偵訊中固坦承有竊取屋內監視器主
    機1台、凱擘網路分享器1台及居家防護攝像頭1台之行為，
    惟辯稱：我沒有拿螺絲起子，且當時門沒有鎖云云。惟查，
    被告確有破壞門鎖進入，且屋內有遭螺絲起子破壞痕跡一節
    ，業據證人即被害人陳寶山於警詢及偵查中證述明確，被告
    有持螺絲起子進入一節，亦有監視器錄影畫面截圖在卷可參
    。此外，復有現場照片、員警職務報告、監視器錄影光碟等
    附卷可稽，其辯解顯係卸責之詞，不足採信，其犯嫌應堪認
    定。
二、核被告所為，係犯刑法第321條第1項第3款、第2款、第1款
    之攜帶兇器毀壞安全設備侵入住宅竊盜罪嫌。被告竊得之上
    開物品，為其犯罪所得，請依刑法第38條之1第1項前段規定
    宣告沒收，並請依同條第3項規定，宣告如於全部或一部不能
    沒收或不宜執行沒收時，追徵其價額。
三、依刑事訴訟法第251條第1項提起公訴。
  　此　致
臺灣臺南地方法院
中　　華　　民　　國　 111　　年　　4 　　月　　20　　日
                          檢  察  官   林怡君
本件證明與原本無異
中　　華　　民　　國　 111　　年　　4 　　月　　28　　日
                          書  記  官   黃怡寧
（本院按下略）